【裁判字號】    97,交聲,62
【裁判日期】    970527
【裁判案由】    違反道路交通管理處罰條例聲明異議
【裁判全文】
臺灣新竹地方法院交通事件裁定          97年度交聲字第62號
移
原處分機關  交通部公路總局新竹區監理所新竹市監理站
異  議  人
即受處分人  乙○○
上列受處分人因違反道路交通管理處罰條例案件，對於交通部公
路總局新竹區監理所新竹市監理站民國97年1 月8 日所為之竹監
新四字第裁51-E00000000號違反道路交通管理事件裁決書，聲明
異議，本院裁定如下：
    主  文
異議駁回。
    理  由
一、原處分意旨略以：異議人即受處分人乙○○於民國96年11月
    13日9 時45分許，將其所有車號9662-ES 號自用小客車違規
    停放在新竹市○○街24號前設有禁止停車標線之處所，為新
    竹市政府警察局交通隊員警陳宗元填製竹市警交字第E00000
    000 號舉發違反道路交通管理事件通知單，舉發異議人有違
    反道路交通管理處罰條例第56條第1 項第4 款規定之行為，
    爰依該規定暨違反道路交通管理事件統一裁罰基準及處理細
    則第43條、第44條、第67條等規定裁處異議人罰鍰新臺幣90
    0 元。
二、聲明異議意旨略以：伊於96年11月9 日早上送完小孩上學後
    ，將上開自小客車停放於新竹市○○街24號前，當時並未見
    該處有何禁止停車標線之設置，嗣伊於96年11月13日因需用
    車輛前往取車時，發現車輛遭到拖吊，於拖吊車輛保管場領
    車時，復於車上發現新竹市政府交通局放置1 張通告於異議
    人車上，才知道新竹市政府於96年11月9 日10時30分許方於
    該處劃設禁制標線，是伊並無上開違規情事，爰聲明異議，
    請求撤銷原處分。
三、按「受處分人，不服主管機關所為之處分，得於接到裁決書
    之翌日起20日內，向管轄地方法院聲明異議。」、「交通法
    庭認為聲明異議無理由者，應以裁定駁回之。」，道路交通
    管理處罰條例第87條第1 項、道路交通案件處理辦法第19條
    分別定有明文。次按「汽車駕駛人停車時，有下列情形之一
    者，處新臺幣6 百元以上1 千2 百元以下罰鍰：‧‧‧四、
    在設有禁止停車標誌、標線之處所停車。‧‧‧」，道路交
    通管理處罰條例第56條第1 項第4 款亦定有明文。
四、經查：
  (一)異議人上開違規事實，有新竹市警察局交通隊舉發交通違規
    事件相片1 幀、新竹市警察局交通隊警員陳宗元依法填製竹
    市警交字第E00000000 號舉發違反道路交通管理事件通知單
    1 紙在卷可稽，觀諸上開照片所示，異議人所有車號9662-E
    S 車輛於96年11月13日當日，確實違規停放在新竹市○○街
    24號前設有禁止停車標線之處所。
  (二)異議人雖辯稱伊係於96年11月9 日早上停車，當時並未劃設
    禁止停車標線等語，然查：新竹市○○街24號前之巷道，乃
    係5 米消防區巷道，自92年9 月1 日起即由新竹市消防局依
    消防救災道路需要列管為消防區，並繪設禁止停車線；又該
    處標線雖因老舊脫落，致新竹市政府消防局於96年11月9 日
    上午10時30分許在該處進行標線補繪更新工程，然重新補繪
    前之標線仍然清晰可見，並無無法辨識之情形等情，均經證
    人即新竹市消防局標線重繪工程承辦人員甲○○到庭證述明
    確，且提出新竹市五米以下巷弄道路消防區清冊、上開交通
    違規事件舉發照片、標線補繪更新工程前後之現場照片2 幀
    在卷可稽，而觀諸該標線補繪更新前之現場照片（參見證人
    提出之卷證頁8 上圖），可知該巷道之黃色禁止停車標線於
    補繪前雖有褪色老舊之情況，然仍然清晰可見，異議人之車
    輛即停放於該標線路段上，甚為明確，則異議人所述，其係
    於96年11月9 日早上即進行標線補繪工程前，即將其車輛停
    放於新竹市○○街24號前，縱使屬實，其仍應知該處係劃有
    禁止停車之禁止標線才是；況且，異議人之住家地址係於新
    竹市○○街26號2 樓，有其異議狀在卷可參，而本案異議人
    違規停放車輛地點係在園後街24號，該處顯然係在異議人住
    家附近，而為異議人日常生活經常出入經過之場所；又異議
    人陳述其係於96年11月9 日（按：經查係星期五）早上送小
    孩上學後停放該車，而新竹市政府於96年11月9 日早上10時
    30 分 許即進行標線重繪工程，嗣異議人車輛方在96年11月
    13日（按：經查係星期二）遭拖吊，則自96年11月9 日10時
    30分許迄96年11月13日長達數日之時間，異議人於住家附近
    進行日常例行性活動時，亦焉有未發覺該處標線業經補繪更
    新之可能。
五、綜上，異議人所述顯為臨訟卸責之詞，不足採信，其於上述
    時、地有上開違規行為，堪予認定。從而，原處分機關依道
    路交通管理處罰條例第56條第1 項第4 款等規定，裁處異議
    人罰鍰新臺幣900 元，核無違誤，異議人之異議為無理由，
    應予駁回。
六、據上論斷，應依道路交通案件處理辦法第19條，裁定如主文
    。
中    華    民    國    97    年    5     月    27    日
                  交通法庭  法  官  蔡川富
以上正本證明與原本無異。
如不服本裁定，應於裁定送達後5日內向本院提出抗告狀。
中    華    民    國    97    年    5     月    27    日
                            書記官  陳秀子


司法院資訊處製作；財團法人民間司法改革基金會備份。
